sl-SI: Lastnosti oblačil: Hipoalergensko; Izolirano; Odvajanje vlage; Hitro sušenje; Reverzibilen; Raztegljiv; UV-zaščita; Veganom prijazno; Vodoodporen; Odporen proti vetru; Odporen na gubanje; Drugo
fr: Caractéristiques des vêtements: Hypoallergénique; Isotherme; Évacuation de l’humidité; Séchage minute; Réversible; Extensible; Protection contre les UV; Convient aux végétaliens; Résistant à l’eau; Coupe-vent; Résistant au froissement; Autre
it: Funzionalità dell'abbigliamento: Ipoallergenico; Isolato; Assorbimento dell'umidità; Asciugatura rapida; Reversibile; Espandibile; Protezione UV; Per vegani; Resistente all'acqua; Resistente al vento; Antipiega; Altro
hr-HR: Značajke odjeće: Hipoalergeno; Izolirano; Upijanje vlage; Brzo sušenje; Nosivo na obje strane; Rastezljivo; Zaštita od UV zračenja; Pogodno za vegane; Vodootporno; Vjetrootporno; Otporno na gužvanje; Ostalo
tr: Giysi özellikleri: Hipoalerjenik; Yalıtımlı; Nem emici; Çabuk kuruma; Ters çevrilebilir; Esneyebilir; UV koruması; Vegan dostu; Suya Dayanıklı; Rüzgar geçirmez; Kırışmaya dayanıklı; Diğer
ro-RO: Caracteristici articol de îmbrăcăminte: Hipoalergenic; Termoizolantă; Absoarbe umezeala; Uscare rapidă; Reversibil; Extensibil; Protecție UV; Vegană; Rezistentă la apă; Rezistentă la vânt; Rezistentă la șifonare; Altele
ko: 의류 기능: 저자극성; 단열 처리; 수분 흡수; 빠른 건조; 리버시블; 신축성; UV 차단; 비건 친화적; 방수; 방풍; 주름 방지; 기타
ru: Характеристики одежды: Гипоаллергенный; Утепленный; Влагоотводящий; Быстросохнущий; Двусторонний; Растягивающийся; Защита от УФ-излучения; Подходит для веганов; Водостойкий; Ветрозащитный; Не мнется; Другой
es: Características de la ropa: Hipoalergénico; Con aislamiento; Absorción de humedad; Secado rápido; Reversible; Elástico; Protección UV; Producto vegano; Resistente al agua; A prueba de viento; Resistente a las arrugas; Otros
nl: Kenmerken kleding: Hypoallergeen; Geïsoleerd; Vochtafvoerend; Sneldrogend; Omkeerbaar; Rekbaar; UV-bescherming; Geschikt voor veganisten; Waterafstotend; Winddicht; Kreukbestendig; Andere
ja: 衣類の特徴: 低刺激性; 断熱; 吸湿発散性; 急速乾燥; リバーシブル; 伸縮性あり; UVカット; ビーガン対応; 耐水; 防風; しわになりにくい; その他
pt-BR: Características de roupas: Hipoalergênico; Térmico; Absorção de umidade; Secagem rápida; Reversível; Elástico; Proteção UV; Vegano; Resistente à água; À prova de vento; Resistente a rugas; Outro
zh-CN: 服装特点: 低致敏性; 隔热; 吸湿排汗; 速干; 可正反用; 有弹性; 防紫外线; 人造革; 防水; 防风; 抗皱; 其他
fi: Vaatteiden ominaisuudet: Hypoallergeeninen; Eristetyt; Kosteutta imevä; Nopeasti kuivuva; Käännettävä; Joustava; UV-suojaus; Vegaaniystävällinen; Vedenpitävä; Tuulenpitävä; Ryppyjä hylkivä; Muu
lt-LT: Drabužio ypatybės: Hipoalerginis; Pašiltintas; Šalinantis drėgmę; Greitai džiūstantis; Dvipusis; Tamprus; UV apsauga; Tinkantis veganams; Vandeniui nepralaidus; Neperpučiamas; Nesiglamžantis; Kita
en: Clothing features: Hypoallergenic; Insulated; Moisture wicking; Quick drying; Reversible; Stretchable; UV protection; Vegan friendly; Water resistant; Windproof; Wrinkle resistant; Other
de: Eigenschaften der Kleidung: Hypoallergen; Wärmegedämmt; Feuchtigkeitsableitend; Schnelltrocknend; Umkehrbar; Dehnbar; UV-Schutz; Geeignet für Veganer; Wasserfest; Winddicht; Knitterfest; Sonstiges
sk-SK: Vlastnosti oblečenia: Hypoalergénny; Izolovaný; Odvod vlhkosti; Rýchlo schnúci; Obojstranný; Elastický; UV ochrana; Vhodné pre vegánov; Odolný voči vode; Vetru-vzdorný; Odolný proti záhybom; Iné
th: คุณลักษณะเสื้อผ้า: สูตรลดการเกิดอาการแพ้; หุ้มฉนวน; ระบายความชื้น; แห้งเร็ว; พลิกกลับได้; ยืดได้; ป้องกันรังสียูวี; วีแกนรับประทานได้; กันน้ำ; กันลม; ทนต่อการเกิดริ้วรอย; อื่นๆ
hu: Ruházat jellemzői: Hipoallergén; Hőszigetelő; Nedvességelvezetés; Gyorsan szárad; Kifordítható; Nyúlékony; UV-védelem; Vegán; Vízálló; Szélálló; Gyűrődésmentes; Egyéb
vi: Tính năng quần áo: Không làm dị ứng; Giữ nhiệt lượng; Thấm mô hồi; Sấy khô nhanh; Có thể đảo ngược; Có thể co giãn; Chống tia cực tím; Phù hợp với người ăn chay; Loại chống nước; Chống gió; Chống nhăn; Khác
bg-BG: Характеристики на облеклото: Хипоалергенен; Изолиран; Отделяне на влагата; Бързо изсъхване; Обръщаем; Разтеглив; UV защита; Подходящ за вегани; Водоустойчив; Ветроустойчив; Устойчив на намачкване; Други
sv: Detaljer för kläder: Hypoallergen; Isolerad; Fukttransporterande; Snabbtorkande; Vändbar; Töjbar; UV-skydd; Veganvänlig; Vattentålig; Vindtät; Skrynkbeständig; Övrigt
el: Χαρακτηριστικά ένδυσης: Υποαλλεργικό; Μονωμένο; Απορρόφηση υγρασίας; Γρήγορο στέγνωμα; Διπλής όψης; Ελαστικό; Προστασία από την υπεριώδη ακτινοβολία; Χωρίς υλικά ζωικής προέλευσης; Ανθεκτικό στο νερό; Αντιανεμικό; Ανθεκτικό στο τσαλάκωμα; Άλλο
da: Funktioner for tøj: Hypoallergenisk; Isoleret; Fugttransporterende; Hurtigttørrende; Vendbar; Strækbar; UV-beskyttelse; Vegansk; Vandtæt; Vindtæt; Krølleresistent; Andet
cs: Vlastnosti oděvu: Hypoalergenní; Izolované; Odvod vlhkosti; Rychlé schnutí; Reverzibilní; Roztažitelné; Ochrana proti UV záření; Vhodné pro vegany; Voděodolné; Odolné proti větru; Odolné proti zmačkání; Jiné
pl: Charakterystyka ubrań: Hipoalergiczny; Izolowane; Odprowadzanie wilgoci; Szybkoschnący; Odwracalny; Rozciągliwa; Ochrona przed promieniowaniem UV; Przyjazny dla wegan; Wodoodporne; Wiatroszczelny; Odporna na zagniecenia; Inne
pt-PT: Características de roupas: Hipoalergénico; Isolado; Absorção de humidade; Secagem rápida; Revertível; Extensível; Proteção UV; Adequado para veganos; Resistente à água; À prova de vento; Resistente a rugas; Outro
nb: Klesfunksjoner: Hypoallergenisk; Isolert; Fukttransporterende; Hurtigtørkende; Reversibel; Strekkbar; UV-beskyttelse; Vegansk; Vannbestandig; Vindtett; Rynkebestandig; Annet
zh-TW: 服裝特點: 低過敏性; 隔熱型; 吸濕排汗; 速乾; 雙面; 伸縮式; 紫外線防護; 素食友善; 防水; 防風; 抗皺; 其他